【裁判字號】    95,上訴,3336
【裁判日期】    970213
【裁判案由】    偽造文書等
【裁判全文】
臺灣高等法院刑事判決                95年度上訴字第3336號
上  訴  人
即  被  告  甲○○
選任辯護人  江鶴鵬  律師
            林月雪  律師
上列上訴人因偽造文書等案件，不服臺灣板橋地方法院94年度訴
字第555號，中華民國95年7月25日第一審判決（起訴案號：臺灣
板橋地方法院檢察署92年度偵字第13051號、第14303號），提起
上訴，本院判決如下：
    主  文
原判決撤銷。
甲○○共同連續行使偽造公文書，足以生損害於公眾及他人，處
有期徒刑壹年肆月，減為有期徒刑捌月。
扣案如附表二至四所示之物及玻璃紙包裝機壹台，均沒收。
    事  實
一、甲○○係臺北縣樹林市○○街160巷5號之1「彩燁水電材料
    有限公司」（以下簡稱彩燁公司）負責人，明知「士林電機
    SHIHLIN ELECTRIC及圖」、「士林及圖」、「士林電機及圖
    」、「SHIHLIN及士林設計圖」、「National」、「N-Natio
    nal」等商標，業經士林電機廠股份有限公司（以下簡稱士
    林電機公司）及臺灣松工電材股份有限公司（以下簡稱臺灣
    松工公司）前向經濟部中央標準局（現已改制為智慧財產局
    ）註冊取得商標專用權，專用期間分別如附表一所示，並分
    別指定使用於無熔線斷路器、電源插座及相關零件。復明知
    士林電機公司所生產之無熔線斷路器業經經濟部中央標準局
    （現已改制為標準檢驗局）審查合格，取得ＣＮＳ正字標記
    ，並經商品檢驗局（現已改制為標準檢驗局）審查，符合取
    得國內市場商品檢驗合格登記，核准由士林電機公司自行印
    製ＣＮＳ正字標記及商品檢驗合格登記標識之公文書。而臺
    灣松工公司所生產之電源插座，亦經經濟部中央標準局審查
    合格，取得ＣＮＳ正字標記及商品檢驗局審查，符合取得國
    內市場商品檢驗合格登記，並核准由臺灣松工公司自行印製
    ＣＮＳ正字標記及商品檢驗合格登記標識之公文書。亦明知
    王文生（業於92年8月30日死亡，經原審法院於93年2月2日
    ，以91年度訴字第1842號為不受理判決）所製造販賣，印有
    附表二至四所示士林電機公司享有商標專用權註冊商標圖樣
    之無熔線斷電器、臺灣松工公司享有商標專用權註冊商標圖
    樣之電源插座等物，係意圖欺騙他人，於同一商品，使用相
    同於他人註冊商標之圖樣之商品，其上之ＣＮＳ正字標記及
    國內市場商品檢驗合格登記標識，係屬無製作權人仿製，為
    偽造之公文書，竟於92年2月至4月間某日，同意王文生將上
    揭物品放置於彩燁公司承租之倉庫內。甲○○與王文生共同
    基於販賣附表二至四所示仿冒商品及行使偽造公文書之概括
    犯意聯絡，由甲○○以門號0000000000號行動電話聯繫，先
    後販售予臺北縣土城市○○路○段81號「明耀水電材料有限
    公司」（以下簡稱明耀公司）之不知情負責人黃明松及臺北
    縣板橋市○○路○段102號「耀昇水電材料有限公司」（以下
    簡稱耀昇公司）之不知情負責人黃明秋（黃明松及黃明秋所
    涉商標法等案件，業經臺灣板橋地方法院檢察署檢察官於93
    年3月29日以92年度偵字第13051號、第14303號處分不起訴
    在案），再由王文生將貨送至明耀及耀昇公司，而共同行使
    偽造公文書，足生損害於公眾用電安全、中央標準局及商品
    檢驗局對商品管理之正確性及士林電機公司、臺灣松工公司
    。嗣經警持搜索票前往彩燁公司、明耀公司及耀昇公司搜索
    ，於92年7月3日上午10時30分許，在明耀公司查獲附表三所
    示之無熔線斷路器；同日上午10時40分許，在耀昇公司查獲
    附表四所示之無熔線斷路器；同日上午11時10分許，在彩燁
    公司查獲附表二所示之無熔線斷路器、電源插座、半成品零
    件、紙箱等物及王文生所有供包裝仿冒臺灣松工公司商品所
    用之玻璃紙包裝機1台。
二、案經士林電機公司、臺灣松工公司分別訴由內政部警政署刑
    事警察局移送臺灣板橋地方法院檢察署檢察官偵查起訴。
    理  由
壹、關於證據能力之認定：
    按被告以外之人於審判外之陳述，雖不符同法第159條之1至
    之4規定，但經當事人於審判程序同意作為證據，法院審酌
    該言詞陳述或書面作成時之情況，認為適當者，亦得為證據
    。又當事人、代理人或辯護人於法院調查證據時，知有第15
    9條第1項不得為證據之情形，而未於言詞辯論終結前聲明異
    議者，視為有前項之同意。刑事訴訟法第159條之5亦有明文
    。本件告訴代理人張哲倫律師、李文傑律師、謝長庚於警詢
    或偵查中之陳述；證人即士林電機公司經理朱錦標、臺灣松
    工公司協理兼廠長謝伸地於警詢中之陳述；明耀公司負責人
    黃明松、耀昇公司負責人黃明秋於警詢及偵查中之供述；案
    外人王文生於92年7月9日分別出具給被告及黃明松之切結書
    各1紙，均係被告以外之人於審判外之言詞或書面陳述，檢
    察官、被告及辯護人於本院準備及審判程序中，對上開證據
    之證據能力均表示無意見，迄本院言詞辯論終結前，復未就
    彼等之證據能力聲明異議，本院審酌上開人等於警詢及偵查
    筆錄作成之情況，彼等陳述均本於自由意志，而認為適當，
    依上開規定，彼等之言詞或書面陳述，均有證據能力。
貳、實體方面：
一、被告之供述及辯解：
    經訊被告甲○○對其係彩燁公司負責人，經營水電材料等業
    務，於前揭時、地員警於其承租之倉庫內查獲附表二所示之
    仿冒無熔線斷路器、電源插座、半成品零件、紙箱及玻璃紙
    包裝機1台之事實，固坦承不諱，惟矢口否認販賣上開仿冒
    商品及行使偽造公文書犯行，辯稱：在彩燁公司查獲附表二
    所示之仿冒品，係王文生所有，暫時寄放在我工廠倉庫內，
    王文生稱其係士林電機經銷商，該批貨是真正的，僅稍有瑕
    疪，請我幫忙介紹客戶，我就介紹黃明秋及黃明松向王文生
    購買，但是由他們雙方直接交易，不是我將系爭仿冒品販賣
    給黃明松及黃明秋，我不知道該批商品係仿冒云云。
二、認定犯罪事實所憑之證據及理由：
（一）附表一所示之商標圖樣，係告訴人士林電機公司及臺灣松
      工公司分別向經濟部中央標準局註冊取得商標權，指定使
      用於開關、插座、配線器蓋板、配線器蓋板框與公司之配
      線用插接器、室內用小型開關及無熔線開關等商品，有中
      華民國商標註冊證及延展紀錄等附卷可稽（第14303號偵
      查卷第47-50頁、第13051號偵查卷第34-35頁、第77頁、
      第96-97頁）。士林電機公司及臺灣松工公司生產之商品
      ，亦分別經由經濟部中央標準局審查合格，准予使用ＣＮ
      Ｓ正字標記，並經商品檢驗局審查，符合取得國內市場商
      品檢驗登記標誌，亦有經濟部中央標準局正字標記證明書
      、經濟部標準檢驗局國內市場商品檢驗登記證、商品驗證
      登錄書等在卷可查（第14303號偵查卷第51-52頁、第1305
      1號偵查卷第98-99頁、原審卷第234-241頁）。
（二）內政部警政署刑事警察局分於92年7月3日上午，別在明耀
      公司查獲如附表三所示之無熔線斷路器、在耀昇公司查獲
      如附表四所示之無熔線斷路器、在彩燁公司查獲如附表二
      所示之無熔線斷路器、電源插座、半成品零件、紙箱及玻
      璃紙包裝機1台，有偵查卷附該警察局扣押筆錄、扣押物
      品目錄表及證明書等可考（第13051號偵查卷第2-12頁）
      。而扣案如附表二至四所示印有商檢合格標識、正字標記
      之無熔線斷路器、電源插座、半成品零件等物，係屬仿冒
      商品乙節，亦據告訴人即臺灣松工公司代理人張哲倫律師
      、李文傑律師、告訴人士林電機公司代理人謝長庚於警詢
      或偵查中指訴在卷（第13051號偵查卷第32-33頁、第62頁
      、第110頁、第14303號偵查卷第39-41頁），並經證人即
      士林電機公司經理朱錦標、臺灣松工公司協理兼廠長謝伸
      地分別於警詢中證述屬實（第13051號偵查卷第28頁、第3
      7-38頁、第62頁、第14303號偵查卷第53-55頁），復有臺
      灣松工公司出具之商品鑑定書1紙、鑑定基準5紙、偽品與
      真品比較照片19張、士林電機公司出具之真品與仿冒品比
      較照片7張在卷可參（第13051號偵查卷第71-72頁、第78-
      90頁、第14303號偵查卷第42-45頁）。而扣案如附表二至
      四所示之物，經原審勘驗結果，確實侵害告訴人士林電機
      公司、臺灣松工公司之商標專用權，其上並有偽造之中央
      標準局正字標記及商品檢驗局合格登記標識等情，亦有原
      審卷附勘驗筆錄及士林電機公司陳報之仿冒商品明細表、
      照片等可資佐證（原審卷第151-165頁、第175-176 頁、
      第178-217頁）。
（三）被告於警詢中先供稱：警方所查扣之物品全部是我一位吳
      姓朋友於一、兩個月前所寄放，不知該吳姓朋友的真實年
      籍，只知道他的電話是0000000000號，大約於1年多前認
      識他，他向我購買水電材料因而結識，與他交情普通，因
      為當時我倉庫內尚有空間，所以答應讓他寄放，他答應我
      取回物品時會付租金，現在無法聯絡吳先生，一向都是他
      主動來找我，他留的聯絡電話我也沒有打過等語（第1305
      1號偵查卷第13頁、第15頁）。其於偵查中復供稱：扣案
      之仿冒品是我朋友寄放，我都叫他「吳先生」，他之前與
      我們公司有往來，我請公司小姐去查，發現他叫「王文生
      」，寄放之初，我並不知道那是仿冒品，因為吳先生說他
      公司沒有位置，所以寄放在我這裡，他跟我說這批貨是真
      正的，只不過有點瑕疪，請我介紹客戶來購買，我就介紹
      黃明秋及黃明松向他購買，他當初跟我說只是要放一陣子
      ，並留電話0000000000號電話給我，警詢中所提供的電話
      是錯誤的，吳先生就是王文生，我與他不熟，因為他很神
      秘等語（第13051號偵查卷第40-41頁、第43頁、第64頁）
      。若如被告所言，其初始既不知吳先生即係王文生，且不
      曾以電話與王文生聯絡過，顯見2人交情不深，被告竟無
      端將承租之倉庫借予非熟識之王文生堆置仿冒商品。而王
      文生若真係士林電機公司之經銷商，怎會無營業處所及放
      置商品之場所？又怎會擁有大批半成品及零組件？此已與
      常情有違。又士林電機公司、臺灣松工公司所生產之無熔
      線斷路器、電源插座等，乃業界知名商品，有相當之品質
      商譽，被告既係彩燁公司負責人，經營水電材料業務，應
      具辨識商品品質及真偽之能力，且應知悉士林電機公司、
      臺灣松工公司之商品，有其合法經銷管道，其竟同意出借
      所承租之倉庫，讓不熟識之王文生放置來路不明之仿冒士
      林電機公司、臺灣松工公司無熔線斷路器、電源插座及半
      成品零組件等物，而被告又自承王文生曾稱放置之商品有
      瑕疵，其辯稱不知查獲之商品係屬仿冒，亦不知商品上之
      正字標記、商品檢驗登記標誌係偽造云云，應係事後卸責
      之詞，自難採信。
（四）明耀公司負責人黃明松於警詢中陳稱：警方在明耀公司查
      扣之仿冒士林電機公司商標之無熔線斷路器，約係兩個多
      月前擺放販售，我是向一名謝先生詳細姓名不知道，僅留
      一支行動電話0000000000號等語（第13051號偵查卷第20
      頁背面）。其於偵查中陳稱：員警查獲之無熔線斷路器全
      部是向甲○○所買。因為謝跟我說，他朋友有一批貨是從
      士林公司流出來的，價格比較便宜，我因為一時貪心，所
      以就向他購買，並不知那是仿品。確實是謝向我推銷，我
      向他購買，謝並沒有表示那是幫朋友賣的，只表示貨是他
      朋友給他的。我有向謝表示過貨有瑕疵，他說那是公司的
      次級品，所以瑕疪率很高，且謝說該批貨品是他朋友已經
      買斷了，他朋友無法換貨給我，這批貨謝並沒有開他公司
      的發票給我。我與謝來往已經2年多，在92年4月份，我打
      電話向他叫其他零件，他說他朋友在士林電機有一些貨便
      宜，我好像叫了4萬多元。貨是向甲○○叫的，錢是交給
      送貨的。我向他叫零件時，他跟我說有這些貨等語（第13
      051號偵查卷第40頁、第42頁、第62背頁-63頁）。均明確
      指稱系爭仿冒品係向被告購買。又耀昇公司負責人黃明秋
      於偵查中陳稱：警方查扣之物品是向謝公司的外務訂購的
      ，大概是92年2到4月間訂購的，我收受貨物後，發現貨品
      有問題，所以始終未上架，因為謝是2至3個月來收1次帳
      款，我打算等他來收款時，向他退貨等語（第13051號偵
      查卷第40頁），亦供出系爭仿冒品係向被告購買。而被告
      於警詢中亦供承：我的行動電話號碼係0000000000號（第
      13051號偵查卷第14頁）；其於偵查中供承：王文生請我
      介紹客戶來購買，我就介紹黃明秋及黃明松向他購買。的
      確是由我先打電話向黃明松推銷的等語（第13051號偵查
      卷第41頁、第43頁）。互核被告之上開供述及黃明松、黃
      明秋所言，顯見被告確有參與販售附表三、四所示之仿冒
      商品給黃明松及黃明秋公司之行為無訛。
（五）證人黃明松於原審雖翻異前詞，改證稱：被查獲的仿冒貨
      品不確定是向誰買的，因為我同時向很多家廠商進貨，甲
      ○○當時只說他朋友有貨要賣，並不是甲○○賣給我，送
      貨來的人我確定不是甲○○公司裡面的人，而送貨之人所
      拿的名片，也不是記載甲○○公司的名稱等語（原審卷第
      89頁）。惟證人黃明松於原審復陳稱：後來出問題，我很
      生氣，我有去找甲○○，謝帶我去找王文生，王文生當場
      有簽一張證明書給我，王文生我之前並不認識，我要甲○
      ○給我一個交代，我是向甲○○調貨時，他說他朋友有在
      賣士林電機的開關，問我要不要買，我就把需要的貨品型
      號向甲○○說，貨就有人送過來，但是甲○○跟我說要付
      現金，他跟我說：要付現金拿給送貨的人，我於偵查、警
      詢中所言都照實說等語（原審卷第90頁）。原審證人黃明
      松於警詢及偵查中係以被告身分應訊，其並未抗辯警詢及
      偵查之供述係非出於自由意識之陳述，其於案發之初，陳
      述記憶較為清晰，且尚無勾串供證之機會，客觀上有較可
      信之特別情況，其於原審翻異前詞，顯係事後迴護被告之
      詞，諉無足採。
（六）證人黃明秋於原審亦翻異前供，改證稱：我購買附表四之
      物品，從頭至尾，均未與被告甲○○接觸等語（原審卷第
      97頁）。惟其於原審亦陳稱：被查扣的物品是一個外務拿
      彩燁公司的名片，說有一批士林電機的產品要賣，我事後
      才知道他叫王文生，他說是彩燁公司介紹來的，沒有說是
      彩燁公司的誰介紹的，名片上有記載甲○○的名字，但拿
      名片給我的人不是甲○○‧‧‧王文生只送過1次士林電
      機的貨，其他送水管零件的是另1個彩燁公司的司機，我
      認定王文生是彩燁公司的外務，才收該批貨物‧‧‧員工
      跟我說有彩燁公司的人要來寄賣產品，我說你們先收起來
      ，事後再處理等語（原審卷第97頁、第98頁）。然查被告
      於偵查中已自承介紹黃明秋、黃明松向王文生購買系爭仿
      冒商品，黃明秋若非與被告就系爭商品已有某種合意，豈
      會隨便收受陌生人所交付來路不明之商品。而原審證人黃
      明秋於警詢及偵查中亦係以被告身分應訊，其並未抗辯警
      詢及偵查之供述係非出於自由意識之陳述，其於案發之初
      ，陳述記憶較為清晰，且尚無勾串供證之機會，客觀上應
      有較可信之特別情況，其於原審翻異前詞，核與偵查中所
      述不符，應係事後為被告開脫之詞，無足採信。
（七）本件事發後，案外人王文生於92年7月9日分別出具切結書
      各1紙給被告及黃明松，其給被告之切結書內容略謂：寄
      存於彩燁公司之無熔線斷電器成品、半成品及零件等，非
      仿冒品云云（第13051號偵查卷第49頁背面），其給黃明
      松之切結書內容略謂：本人透過甲○○，將一批士林電機
      無熔線斷電器成品售予黃明松云云（第13051號偵查卷第5
      9頁背面）。經本院將2紙切結書送內政部警政署刑事警察
      局鑑定比對其上王文生簽名下指紋印結果，確認與王文生
      右手拇指指紋符，有該局96年11月20日刑紋字第09601709
      43號函在卷可參，固堪認上開2紙切結書係王文生簽名捺
      印，惟切結書內容稱放置於被告倉庫之系爭扣案商品非仿
      冒品云云，顯與客觀事證不符，且切結書係事發後，被告
      帶同黃明松及黃明秋至醫院向住院中之王文生取得，該切
      結書內容既有不實，自難據為對被告有利之認定。
（八）綜上所述，本件被告提供承租之倉庫讓王文生放置系爭仿
      冒商品於前，復主動替王文生推銷並介紹買主，再由王文
      生將系爭仿冒商品售予黃明松及黃明秋，被告就系爭仿冒
      商品之販售，與王文生顯有犯意聯絡及行為分擔之共犯關
      係，本件被告犯罪事證明確，應依法論科。
三、論罪科刑理由：
（一）被告行為後，刑法業於94年2月2日修正公佈，並於95年7
      月1日施行，參酌最高法院95年5月23日刑事庭第8次會議
      決議，修正後刑法第2條第1項之規定，係規範行為後法律
      變更所生新舊法律比較適用之準據法，於刑法施行後，應
      適用修正後刑法第2條第1項之規定，為「從舊從輕」之比
      較。另於比較時應就罪刑有關之共犯、未遂犯、想像競合
      犯、牽連犯、連續犯、結合犯，以及累犯加重、自首減輕
      暨其他法定加減原因（如身分加減）與加減比例等一切情
      形，本於統一性及整體性原則，綜其全部罪刑之結果而為
      比較。
（二）被告行為後，刑法第56條連續犯之規定經修正刪除，修正
      前規定連續犯以1罪論，得加重其刑至2分之1，修正刪除
      後，原則上採數罪併罰。修法刪除雖非犯罪構成要件之變
      更，但顯已影響行為人刑罰之法律效果，自屬法律有變更
      ，依新法第2條第1項前段規定，比較新、舊法結果，依被
      告行為時之法律論以連續犯，於被告較為有利，自應適用
      被告行為時之法律，即修正前刑法連續犯之規定，予以論
      處。
（三）被告行為時之修正前刑法第33條第5款規定：「主刑之種
      類如左：五、罰金：1元以上。」，換算新臺幣後，為新
      臺幣3元以上。被告行為後刑法第33條第5款修正為：「主
      刑之種類如下：五、罰金：新臺幣1千元以上，以百元計
      算之。」，依刑法第2條第1項前段規定，比較新、舊法關
      於科處罰金刑之最低刑度規定，自以被告行為時之修正前
      刑法較有利於被告。
（四）被告行為後，商標法業於92年11月28日修正施行，修正前
      商標法第63條規定：「明知為前條商品而販賣、意圖販賣
      而陳列、輸出或輸入者，處1年以下有期徒刑、拘役或科
      或併科新臺幣5萬元以下罰金。」修正後僅條次變更，改
      為第82條，條文內容不變，依行為時及裁判時之前揭修正
      前後法律規定，均成立犯罪，且修正前、後之法定刑度相
      同，應適用裁判時商標法第82條規定論處（最高法院93年
      度第292號判決意旨參照）。
（五）核被告所為，係犯商標法第82條之販賣仿冒商標商品罪及
      刑法第216條、第210條之行使偽造公文書罪。公訴意旨認
      被告販賣附表三、四所示之仿冒商品予黃明松、黃明秋，
      該當修正後商標法第81條之明知為未經商標權人同意，而
      使用相同註冊商標於同一商品罪嫌，惟查系爭仿冒商品非
      由被告製造，起訴書亦敘及被告有何製造系爭仿冒商品之
      行為，起訴法條顯係誤載，原判決已予更正敘明。又按經
      濟部商品檢驗局核發之商品檢驗合格證書或檢驗標識，係
      屬刑法第211條之公文書（最高法院77年3月1日第3次刑事
      庭會議決議參照）。而標準專責機關對於選定之國家標準
      項目，得依廠商之申請實施驗證，經驗證合格條件及程序
      者，得核准其使用「正字標記」，標準法第11條第1項定
      有明文，是該「正字標記」亦屬經濟部商品檢驗局核發之
      商品檢驗合格之「合格標識」之一種，自係刑法第211條
      之公文書，而非刑法第220條第1項之準公文書，起訴書就
      行使偽造公文書部分，贅引刑法第220條，亦有未洽。被
      告與案外人王文生就上開犯行，有犯意聯絡及行為分擔，
      為共同正犯（被告行為後，刑法第28條關於共同正犯之規
      定，將舊法之「實施」修正為「實行」，其中「實施」一
      語，涵蓋陰謀、預備、著手及實行之概念在內，其範圍較
      廣；而「實行」則著重於直接從事構成犯罪事實之行為，
      其範圍較狹，2者之意義及範圍固有不同，但被告之犯行
      ，無論依修正前或修正後之規定，均成立共同正犯，修正
      後之規定對其並無所謂「有利或不利」之情形，依法律一
      般適用原則，適用裁判時之修正後刑法第28條規定）。被
      告先後2次販賣仿冒商標之商品及行使偽造公文書之犯行
      ，時間緊接，犯罪基本構成要件各自相同，顯係基於概括
      犯意反覆為之，所犯2罪均為連續犯，均應依修正前刑法
      第56條規定論以一罪，並均加重其刑。再被告以一販賣行
      為，同時觸犯上開2罪名，為想像競合犯，應依刑法第55
      條前段規定，從較重之行使偽造公文書罪處斷。又倘於同
      一商品上以其他文字附加相同於他人註冊商標圖樣而販賣
      者，除文字有另外表示其意義外，即應依法規競合之理論
      ，全部依上開修正後商標法第82條規定處斷，不應再割裂
      圖樣、文書，而分別適用商標法第82條及刑法行使偽造文
      書之規定。本件雖於無熔線斷路器產品上打印或以標籤標
      明「士林電機」字樣，或在電源插座上打印或以標籤標明
     「National」等字樣，惟查告訴人士林電機公司、臺灣松
      工公司之商標註冊證之商標圖樣本包括上開文字，自應全
      部依修正後商標法第82條規定處斷。公訴意旨認被告此部
      分另犯刑法第216條、第220條、第210條之行使偽造準私
      文書罪嫌（起訴法條漏引刑法第220條），亦有誤會。惟
      公訴意旨認此部分與上開有罪部分，有想像競合犯之裁判
      上一罪關係，爰不另為無罪之諭知。
（六）原審以被告犯罪事證明確，據以論罪科刑，固非無據。惟
      查被告之犯罪時間在96年4月24日以前，所犯之罪合於中
      華民國96年罪犯減刑條例第2條第1項第3款之規定，且非
      同條例第3條所定不得減刑之罪，依該條例規定，應減其
      宣告刑為2分之1，原判決未及減刑，自有未洽。被告上訴
      意旨否認犯罪，指摘原判決不當，固無理由。惟原判決既
      有上開可議之處，即屬無可維持，本院應予以撤銷改判。
（七）本院審酌被告與人共同販賣品質不佳之仿冒無熔線斷路器
      、電源插座等商品，不僅損害商標專用權人之信譽，且使
      不知情之消費大眾買入劣質商品，使用不慎，恐生危害，
      其犯罪之動機、目的、手段、販賣仿冒品之次數、數量及
      犯罪後迄未賠償受害公司之損失等一切情狀，量處有期徒
      刑1年4月，再依中華民國96年罪犯減刑條例之規定，減為
      有期徒刑8月，以示懲儆。
（八）扣案如附表二至四所示印有仿冒註冊商標圖樣之商品，不
      問屬於犯人與否，均應依修正後商標法第83條規定宣告沒
      收之。附表二至四所示其他未印有仿冒註冊商標圖樣之零
      組件部分，均係共犯王文生所有，業據被告供陳在卷，且
      係供本件犯罪預備之物，應依刑法第38條第1項第2款規定
      ，宣告沒收。另扣案之玻璃紙包裝機1台，係共犯王文生
      所有，供包裝仿冒臺灣松工公司商品所用之物，應依刑法
      第38條第1項第2款規定，宣告沒收。至於扣案如附表五所
      示之物，因非屬仿冒商品，爰不予宣告沒收，附此敘明。
據上論斷，應依刑事訴訟法第369條第1項前段、第364條、第299
條第1項前段，商標法第82條、第83條，修正前刑法第56條，刑
法第11條前段、第2條第1項前段、第28條、第216條、第211條、
第55條前段、第38條第1項第2款，中華民國96年罪犯減刑條例第
2條第1項第3款、第7條，判決如主文。
本案經檢察官黃和村到庭執行職務。
中    華    民    國    97    年    2    月    13    日
            刑事第十三庭  審判長法  官  曾德水
                                法  官  林婷立
                                法  官  談  虎
以上正本證明與原本無異。
如不服本判決，應於收受送達後十日內向本院提出上訴書狀，其
未敘述上訴之理由者並得於提起上訴後十日內向本院補提理由書
（均須按他造當事人之人數附繕本）。
                                書記官  黃家麟
中    華    民    國    97    年    2     月    13    日
附錄：本案論罪科刑法條全文
商標法第82條
明知為前條商品而販賣、意圖販賣而陳列、輸出或輸入者，處1
年以下有期徒刑、拘役或科或併科新臺幣5萬元以下罰金。
刑法第211條：
偽造、變造公文書，足以生損害於公眾或他人者，處1年以上7年
以下有期徒刑。
刑法第216條
行使第210條至第215條之文書者，依偽造、變造文書或登載不實
事項或使登載不實事項之規定處斷。
附表一
┌──────────────┬──────┬────┬───────┐
│     商   標   名   稱      │商標專用權人│註冊號數│  專用期間    │
│                            │            │        │              │
├──────────────┼──────┼────┼───────┤
│士林電機SHIHLIN ELECTRIC及圖│士林電機公司│00000000│86年10月16日至│
│                            │            │        │93年1月31日   │
├──────────────┼──────┼────┼───────┤
│士林及圖                    │  同   上   │00000000│86年8月16日至 │
│                            │            │        │93年1月31日   │
├──────────────┼──────┼────┼───────┤
│士林電機及圖                │  同   上   │00000000│86年10月16日至│
│                            │            │        │93年1月31日   │
├──────────────┼──────┼────┼───────┤
│SHIHLIN及士林設計圖         │  同   上   │00000000│86年8月16日至 │
│                            │            │        │93年1月31日   │
├──────────────┼──────┼────┼───────┤
│National                    │臺灣松工公司│00000000│85年11月16日至│
│                            │            │        │92年9月30日   │
├──────────────┼──────┼────┼───────┤
│N-National                  │  同   上   │00000000│85年11月16日至│
│                            │            │        │92年9月30日   │
└──────────────┴──────┴────┴───────┘
附表二（於彩燁公司查扣部分）：
 (一) 士林電機公司部分（無熔線斷電器）：
┌──┬──────┬───┬────────────┐
│編號│物品名稱    │數量  │  備       註           │
├──┼──────┼───┼────────────┤
│ 1  │BH1P        │ 45箱 │1.商品及商品包裝盒印有士│
│    │            │      │  林電機公司之商標、商檢│
│    │            │      │  局授權之CNS 正字標記、│
│    │            │      │  商品檢驗合格登記標識。│
│    │            │      │2.大包裝紙箱印有士林電機│
│    │            │      │  公司之商標。          │
├──┼──────┼───┼────────────┤
│ 2  │BH2P        │100箱 │同上                    │
├──┼──────┼───┼────────────┤
│ 3  │BH3P        │ 84箱 │同上                    │
├──┼──────┼───┼────────────┤
│ 4  │BHU1P       │ 37箱 │同上                    │
├──┼──────┼───┼────────────┤
│ 5  │BHU2P       │162 箱│同上                    │
├──┼──────┼───┼────────────┤
│ 6  │BHU3P       │ 3箱  │同上                    │
├──┼──────┼───┼────────────┤
│ 7  │NF100       │ 78個 │1.商品印有士林電機公司之│
│    │            │ (1箱)│  商標、商檢局授權之CNS │
│    │            │      │  正字標記、商品檢驗合格│
│    │            │      │  登記標識。            │
│    │            │      │2.大包裝紙箱為一般紙箱，│
│    │            │      │  並未印有士林電機公司之│
│    │            │      │  商標。                │
├──┼──────┼───┼────────────┤
│ 8  │NF400(300A) │ 2個  │1.商品印有士林電機公司之│
│    │            │      │  商標，沒有商檢局授權之│
│    │            │      │  CNS 正字標記、商品檢驗│
│    │            │      │  合格記標識。          │
│    │            │      │2.外包裝印有士林電機公司│
│    │            │      │  之商標。              │
├──┼──────┼───┼────────────┤
│ 9  │NF600A      │ 3個  │商品印有士林電機公司之商│
│    │            │      │標、商檢局授權之商品檢驗│
│    │            │      │合格登記標識。          │
├──┼──────┼───┼────────────┤
│ 10 │NF225       │ 19個 │同上                    │
├──┼──────┼───┼────────────┤
│ 11 │BH上蓋底板A │ 64箱 │1.商品印有士林電機公司之│
│    │            │      │  商標、商檢局授權之CNS │
│    │            │      │  正字標記，沒有商品檢驗│
│    │            │      │  合格記標識。          │
│    │            │      │2.大包裝紙箱為一般紙箱，│
│    │            │      │  並未印有士林電機公司之│
│    │            │      │  商標。                │
├──┼──────┼───┼────────────┤
│ 12 │BH上蓋底板B │ 28箱 │1.一般零件，商品沒有印有│
│    │            │      │  士林電機公司之商標、商│
│    │            │      │  檢局授權之CNS 正字標記│
│    │            │      │  、商品檢驗合格登記標識│
│    │            │      │  。                    │
│    │            │      │2.大包裝紙箱為一般紙箱，│
│    │            │      │  並未印有士林電機公司之│
│    │            │      │  商標。                │
├──┼──────┼───┼────────────┤
│ 13 │BH上蓋底板C │ 6箱  │同上                    │
├──┼──────┼───┼────────────┤
│ 14 │BH把手      │ 2箱  │1.商品印有士林電機公司之│
│    │            │      │  商標，沒有商檢局授權之│
│    │            │      │  CNS 正字標記及商品檢驗│
│    │            │      │  合格記標識。          │
│    │            │      │2.大包裝紙箱為一般紙箱，│
│    │            │      │  並未印有士林電機公司之│
│    │            │      │  商標。                │
├──┼──────┼───┼────────────┤
│ 15 │BH作動板    │ 2箱  │1.一般零件，商品沒有印有│
│    │            │      │  士林電機公司之商標、商│
│    │            │      │  檢局授權之CNS 正字標記│
│    │            │      │  、商品檢驗合格登記標識│
│    │            │      │  。                    │
│    │            │      │2.大包裝紙箱為一般紙箱，│
│    │            │      │  並未印有士林電機公司之│
│    │            │      │  商標。                │
├──┼──────┼───┼────────────┤
│ 16 │BH4角螺絲   │ 8箱  │同上                    │
├──┼──────┼───┼────────────┤
│ 17 │BH3P把手拴  │ 1箱  │同上                    │
├──┼──────┼───┼────────────┤
│ 18 │BH護網      │ 1箱  │同上                    │
├──┼──────┼───┼────────────┤
│ 19 │散裝成品    │ 1箱  │1.商品印有士林電機公司之│
│    │            │      │  商標、商檢局授權之CNS │
│    │            │      │  正字標記、商品檢驗合格│
│    │            │      │  登記標識。            │
│    │            │      │2.大包裝紙箱為一般紙箱，│
│    │            │      │  並未印有士林電機公司之│
│    │            │      │  商標。                │
└──┴──────┴───┴────────────┘
(二) 臺灣松工公司部分（電源插座）
┌──┬───────┬───┬───────────┐
│編號│物品名稱      │ 數量 │ 備     註            │
├──┼───────┼───┼───────────┤
│ 1  │WNF1512K雙插座│ 75箱 │1.商品印有臺灣松工公司│
│    │              │      │  之商標、商檢局授權之│
│    │              │      │  CNS 正字標記、商品檢│
│    │              │      │  驗合格登記標識。    │
│    │              │      │2.商品包裝盒印有臺灣松│
│    │              │      │  工公司之商標、商檢局│
│    │              │      │  授權之CNS 正字標記。│
│    │              │      │3.大包裝紙箱印有臺灣松│
│    │              │      │  工公司之商標。      │
├──┼───────┼───┼───────────┤
│ 2  │1512刃受銅片  │  2箱 │1.商品零件，並未印有臺│
│    │              │      │  灣松工公司之商標、商│
│    │              │      │  檢局授權之CNS 正字標│
│    │              │      │  記、商品檢驗合格登記│
│    │              │      │  標識。              │
│    │              │      │2.紙箱為一般紙箱，並未│
│    │              │      │  印有臺灣松工公司之商│
│    │              │      │  標。                │
├──┼───────┼───┼───────────┤
│ 3  │蓋板890本體匡 │  8箱 │同上                  │
├──┼───────┼───┼───────────┤
│ 4  │WNJ6801蓋板   │  17箱│1.商品僅印有臺灣松工公│
│    │              │      │  司之商標。          │
│    │              │      │2.紙箱為一般紙箱，並未│
│    │              │      │  印有臺灣松工公司之商│
│    │              │      │  標。                │
├──┼───────┼───┼───────────┤
│ 5  │WNF4602K紙箱  │  16束│商品印有臺灣松工公司之│
│    │              │      │商標、商檢局授權之CNS │
│    │              │      │正字標記、沒有商品檢驗│
│    │              │      │合格登記標識。        │
├──┼───────┼───┼───────────┤
│ 6  │WNF6203蓋板   │  6箱 │1.商品僅印有臺灣松工公│
│    │              │      │  司之商標。          │
│    │              │      │2.紙箱為一般大紙箱，並│
│    │              │      │  未印有臺灣松工公司之│
│    │              │      │  商標。              │
├──┼───────┼───┼───────────┤
│ 7  │1512鐵匡      │  16箱│1.商品零件，並未印有臺│
│    │              │      │  灣松工公司之商標、商│
│    │              │      │  檢局授權之CNS 正字標│
│    │              │      │  記、商品檢驗合格登記│
│    │              │      │  標識。              │
│    │              │      │2.紙箱為一般紙箱，並未│
│    │              │      │  印有臺灣松工公司之商│
│    │              │      │  標。                │
├──┼───────┼───┼───────────┤
│ 8  │WNF4201紙箱   │  5 束│商品印有臺灣松工公司之│
│    │              │      │商標、商檢局授權之CNS │
│    │              │      │正字標記、沒有商品檢驗│
│    │              │      │合格登記標識。        │
├──┼───────┼───┼───────────┤
│ 9  │WNF6201 蓋板  │  4箱 │1.商品僅印有臺灣松工公│
│    │              │      │  司之商標。          │
│    │              │      │2.紙箱為一般大紙箱，並│
│    │              │      │  未印有臺灣松工公司之│
│    │              │      │  商標。              │
├──┼───────┼───┼───────────┤
│ 10 │WNF6202 蓋板  │  15箱│1.商品僅印有臺灣松工公│
│    │              │      │  司之商標。          │
│    │              │      │2.大包裝紙箱印有臺灣松│
│    │              │      │  工公司之商標。      │
├──┼───────┼───┼───────────┤
│ 11 │WNF1512K內盒  │  1箱 │商品印有臺灣松工公司之│
│    │              │      │商標、商檢局授權之CNS │
│    │              │      │正字標記、沒有商品檢驗│
│    │              │      │合格登記標識。        │
├──┼───────┼───┼───────────┤
│ 12 │WNF4602雙插座 │  5箱 │1.商品印有臺灣松工公司│
│    │              │      │  之商標、商檢局授權之│
│    │              │      │  CNS 正字標記、商品檢│
│    │              │      │  驗合格登記標識。    │
│    │              │      │2.大包裝紙箱印有臺灣松│
│    │              │      │  工公司之商標。      │
├──┼───────┼───┼───────────┤
│ 13 │WNJ6802 蓋板  │  2箱 │1.商品僅印有臺灣松工公│
│    │              │      │  司之商標。          │
│    │              │      │2.紙箱為一般大紙箱，並│
│    │              │      │  未印有臺灣松工公司之│
│    │              │      │  商標。              │
├──┼───────┼───┼───────────┤
│ 14 │1512C外蓋板   │  1箱 │1.商品僅印有臺灣松工公│
│    │              │      │  司之商標及商檢局授權│
│    │              │      │  之CNS 正字標記、沒有│
│    │              │      │  商品檢驗合格登記標識│
│    │              │      │  。                  │
│    │              │      │2.紙箱為一般大紙箱，並│
│    │              │      │  未印有臺灣松工公司之│
│    │              │      │  商標。              │
├──┼───────┼───┼───────────┤
│ 15 │WFF3602W      │  30箱│1.商品印有臺灣松工公司│
│    │              │      │  之商標、商檢局授權之│
│    │              │      │  CNS 正字標記、商品檢│
│    │              │      │  驗合格登記標識。    │
│    │              │      │2.商品包裝盒印有臺灣松│
│    │              │      │  工公司之商標、商檢局│
│    │              │      │  授權之CNS 正字標記。│
│    │              │      │3.大包裝紙箱印有臺灣松│
│    │              │      │  工公司之商標。      │
└──┴───────┴───┴───────────┘
附表三（於明耀公司查扣之仿冒士林電機公司無熔線斷電器）：
┌──┬──────┬───┬────────────┐
│編號│物品名稱    │數量  │  備     註             │
├──┼──────┼───┼────────────┤
│ 1  │BH1PT15A    │ 20個 │商品、商品包裝盒及大包裝│
│    │            │(1箱) │紙箱印有士林電機公司之商│
│    │            │      │標、商檢局授權之CNS 正字│
│    │            │      │標記、商品檢驗合格登記標│
│    │            │      │識。                    │
├──┼──────┼───┼────────────┤
│ 2  │BH1P20A     │ 20個 │同上                    │
│    │            │ (1箱)│                        │
├──┼──────┼───┼────────────┤
│ 3  │BH1PT30A    │ 20個 │同上                    │
│    │            │ (1箱)│                        │
├──┼──────┼───┼────────────┤
│ 4  │BH1P50A     │ 40個 │同上                    │
│    │            │ (1箱)│                        │
├──┼──────┼───┼────────────┤
│ 5  │BHU2PT20A   │ 10個 │同上                    │
│    │            │ (1箱)│                        │
├──┼──────┼───┼────────────┤
│ 6  │BHU2P30A    │ 10個 │同上                    │
│    │            │ (1箱)│                        │
├──┼──────┼───┼────────────┤
│ 7  │BHU2P20A    │ 20個 │同上                    │
│    │            │ (1箱)│                        │
├──┼──────┼───┼────────────┤
│ 8  │BH2P40A     │ 30個 │同上                    │
│    │            │ (1箱)│                        │
├──┼──────┼───┼────────────┤
│ 9  │BH2P50A     │ 10個 │同上                    │
│    │            │ (1箱)│                        │
├──┼──────┼───┼────────────┤
│ 10 │BH2PT100A   │ 10個 │同上                    │
│    │            │ (1箱)│                        │
├──┼──────┼───┼────────────┤
│ 11 │BH3P20A     │ 20個 │同上                    │
│    │            │ (1箱)│                        │
├──┼──────┼───┼────────────┤
│ 12 │BH3P40A     │ 10個 │1.商品、商品包裝盒印有士│
│    │            │ (1箱)│  林電機公司之商標、商檢│
│    │            │      │  局授權之CNS 正字標記、│
│    │            │      │  商品檢驗合格登記標識。│
│    │            │      │2.商品大包裝盒印有士林電│
│    │            │      │  機公司之商標。        │
├──┼──────┼───┼────────────┤
│ 13 │BH3P50A     │ 20個 │商品、商品包裝盒及大包裝│
│    │            │ (1箱)│紙箱印有士林電機公司之商│
│    │            │      │標、商檢局授權之CNS 正字│
│    │            │      │標記、商品檢驗合格登記標│
│    │            │      │識。                    │
├──┼──────┼───┼────────────┤
│ 14 │BH3PT75A    │ 10個 │同上                    │
│    │            │ (1箱)│                        │
├──┼──────┼───┼────────────┤
│ 15 │BH3PT100A   │ 10個 │同上                    │
│    │            │ (1箱)│                        │
├──┼──────┼───┼────────────┤
│ 16 │BH1PT50A    │ 1個  │商品、商品包裝盒印有士林│
│    │            │      │電機公司之商標、商檢局授│
│    │            │      │權之CNS 正字標記、商品檢│
│    │            │      │驗合格登記標識。        │
├──┼──────┼───┼────────────┤
│ 17 │BH3PT15A    │ 1個  │同上                    │
└──┴──────┴───┴────────────┘
附表四（於耀昇公司查扣之仿冒士林電機公司無熔線斷電器）：
┌──┬──────┬───┬────────────┐
│編號│物品名稱    │數量  │備 註                   │
├──┼──────┼───┼────────────┤
│ 1  │BH2P        │ 25個 │商品、商品包裝盒印有士林│
│    │            │      │電機公司之商標、商檢局授│
│    │            │      │權之CNS 正字標記、商品檢│
│    │            │      │驗合格登記標識。        │
├──┼──────┼───┼────────────┤
│ 2  │BHU2P       │  4個 │同上                    │
├──┼──────┼───┼────────────┤
│ 3  │BH1P        │ 25個 │同上                    │
├──┼──────┼───┼────────────┤
│ 4  │BHL1P       │  6個 │同上                    │
├──┼──────┼───┼────────────┤
│ 5  │BH3P        │ 22個 │同上                    │
├──┼──────┼───┼────────────┤
│ 6  │BHL2P       │  1個 │同上                    │
└──┴──────┴───┴────────────┘
附表五
┌──┬──────┬───┬────────────┐
│編號│物品名稱    │數量  │備 註                   │
├──┼──────┼───┼────────────┤
│ 1  │散裝成品    │ 3箱  │1.大包裝紙箱為一般紙箱，│
│    │（在彩燁公司│      │  並未印有士林電機公司之│
│    │查獲）      │      │  商標。                │
│    │            │      │2. 商品並未印有士林電機 │
│    │            │      │   公司之商標、商檢局授 │
│    │            │      │   權之CNS 正字標記、商 │
│    │            │      │   品檢驗合格登記標識， │
│    │            │      │   非屬仿冒商品。       │
├──┼──────┼───┼────────────┤
│ 2  │BH2PT60A    │ 1個  │商品並未印有士林電機公司│
│    │（在明耀水電│      │之商標、商檢局授權之CNS │
│    │行查獲）    │      │正字標記、商品檢驗合格登│
│    │            │      │記標識，非屬仿冒商品。  │
└──┴──────┴───┴────────────┘


司法院資訊處製作；財團法人民間司法改革基金會備份。
